【裁判字號】    98,聲再,61
【裁判日期】    980331
【裁判案由】    詐欺
【裁判全文】
臺灣高等法院刑事裁定                  98年度聲再字第61號
再審聲請人
即受判決人  甲○○
上列聲請人因詐欺案件，對於本院96年度上易字第2343號，中華
民國97年9月9日第二審確定判決（原審臺灣臺北地方法院94年度
重易字第7號，起訴案號：臺灣臺北地方法院檢察署91年度偵字
第23368號），聲請再審，本院裁定如下：
    主  文
再審之聲請駁回。
    理  由
一、聲請再審意旨略以：
（一）告訴人顏賽蘭民國94年4月19日偵查筆錄、96年7月5日第
      一審筆錄、97年8月19日第二審筆錄，就與聲請人即受判
      決人甲○○間之數次金錢往來，係為投資或借款、投資或
      借貸額度、何以票據金額與借據金額不一致、交付幣別為
      台幣或美金、簽寫支票或借據後未實際拿錢部分如何計算
      、借款理由、利息如何約定等情事，前後供述不一，因告
      訴人之供述，於原確定判決前已存在，審判時卻未經注意
      ，該前後供述不一之處屬新證據無疑。
（二）告訴人供述不一之處，於原確定判決前已存在，且法院審
      判時未經注意，已具備嶄新性；又告訴人之指述是否有瑕
      疵，對聲請人是否論罪科刑影響甚鉅，顯可認足以動搖原
      有罪確定判決，是亦具有顯然性。
（三）本件應僅是民事債權債務糾紛，與刑事詐欺罪無涉。
（四）綜上，本件符合刑事訴訟法第420條第1項第6款規定，爰
      請求准為開始再審之裁定云云。
二、按有罪之刑事判決確定後，因發見確實之新證據，足認受有
    罪判決之人應受無罪、免訴、免刑或輕於原判決所認罪名之
    判決者，為受判決人之利益，得聲請再審，刑事訴訟法第42
    0條第1項第6款固定有明文。惟此所謂發見確實之新證據，
    係指該項證據，事實審法院於判決前未經發現，不及調查斟
    酌，至其後始行發現者而言，若判決前已經當事人提出或聲
    請調查之證據，經原法院予以審酌或捨棄不採者，即非該條
    款所謂發現之新證據，不得據為聲請再審之原因，此有最高
    法院50年臺抗字第104號判例、28年抗字第8號判例意旨可資
    參照。
三、本件聲請人依刑事訴訟法第420條第1項第6款規定聲請再審
    ，惟查：
（一）本件告訴人於偵審程序，在檢察官面前及法官面前所為供
      述，於原確定判決前即已記明筆錄，自案內卷證即可查考
      ，且有關告訴人之指訴，本院確定判決於理由欄貳已詳為
      說明，當非為法院或聲請人於判決前未經發現，不及調查
      斟酌，至其後始行發現。揆諸上開說明，聲請人所謂告訴
      人前後陳述不一之證據，顯與刑事訴訟法第420條第1項第
      6款「確實新證據」之要件不合。
（二）又聲請人認本件僅是民事債權債務糾紛，與刑事詐欺罪無
      涉乙節，屬於聲請人個人之抗辯，亦與刑事訴訟法第420
      條第1 項各款之聲請再審事由未符，自不得據為聲請再審
      之依據。
（三）綜上所述，聲請人所述各節並無合於刑事訴訟法第420條
      第1項第6款所定之情形，自難認為有再審之理由，其再審
      之聲請應予駁回。
據上論斷，應依刑事訴訟法第434條第1項，裁定如主文。
中    華    民    國    98    年    3     月    31    日
                  刑事第十三庭  審判長法  官  曾德水
                                      法  官  林婷立
                                      法  官  陳恆寬
以上正本證明與原本無異。
不得抗告。
                                      書記官  黃家麟
中    華    民    國    98    年    4     月    1     日


司法院資訊處製作；財團法人民間司法改革基金會備份。
